臺灣基隆地方法院基隆簡易庭民事判決
111年度基簡字第435號
原      告  陳煜惟  
訴訟代理人  陳金廷  
被      告  黃瑞峰  

上列當事人間損害賠償事件，原告提起刑事附帶民事訴訟，請求
損害賠償，經本院刑事庭以110年度附民字第442號裁定移送而來
，本院於民國111年6月22日言詞辯論終結，判決如下：
    主  文
被告應給付原告新臺幣貳拾萬元，及自民國一百一十年十一月二
十七日起至清償日止，按年息百分之五計算之利息。
訴訟費用由被告負擔。
本判決得假執行，但被告如以新臺幣貳拾萬元為原告預供擔保，
得免為假執行。
    事實及理由
一、原告起訴主張：
    原告主張本件侵權行為原因事實引用本院民國110年12月14
    日110年度基金簡字第46號刑事判決（下稱系爭刑事判決）
    所認定之犯罪事實（見本院民國111年6月22日言詞辯論筆錄
    第2頁），系爭刑事判決關於原告被害之部分略以：被告雖
    可預見若將金融機構帳戶之存摺、提款卡與密碼出售、出租
    或提供他人使用，可能因此供不法詐騙份子用以詐使他人將
    款項匯入後，再加以提領而造成金流斷點，因而幫助他人從
    事詐欺取財及洗錢犯罪，竟仍於不違背其本意之情形下，基
    於幫助他人詐欺取財及洗錢之不確定故意，於110年1月初某
    日某時，在基隆市七堵區東新街上某OK便利商店附近，將其
    申設之聯邦商業銀行帳號000-000000000000號帳戶（下稱本
    案聯邦銀行帳戶）之存摺、提款卡及密碼，交給真實姓名年
    籍不詳、綽號「阿崑」之成年男子。「阿崑」所屬詐欺集團
    於取得本案聯邦銀行帳戶之資料後，該集團成員旋即基於意
    圖為自己不法之所有之詐欺及洗錢犯意，於110年1月8日1個
    月前某日某時，以以通訊軟體LINE向原告稱可至簡稱「WTC
    」網站投資，並誆稱穩賺不賠保證獲利云云，使原告陷於錯
    誤，於110年1月8日⑴19時7分許匯款新臺幣（下同）5萬元、
    ⑵19時8分許匯款5萬元、⑶20時44分許匯款10萬元至本案聯邦
    銀行帳戶內，款項並均旋遭該詐欺集團提領一空，以此方式
    幫助該詐欺集團詐欺取財及遮斷資金流動軌跡以逃避國家追
    訴、處罰。原告為此提起本件訴訟，請求損害賠償，並聲明
    ：㈠被告應賠償原告20萬元及自刑事附帶民事起訴狀繕本送
    達翌日起至清償日止，按年息百分之5計算之利息。㈡請准供
    擔保宣告假執行。㈢訴訟費用由被告負擔。
二、被告抗辯略以：
    我是借朋友帳戶，20萬元對我來說，因為我現在在服刑也沒
    有辦法等語，並聲明請求駁回原告之訴。
三、本院之判斷：
　㈠原告主張被告有前述侵權行為事實（即系爭刑事判決所認定
    之犯罪事實其中關於原告受詐騙之部分），被告對於系爭刑
    事判決所認定之犯罪事實並無爭執（本院111年6月22日言詞
    辯論筆錄第2頁），是原告主張被告有上揭詐欺之侵權行為
    等情，可以採認。
　㈡按因故意或過失，不法侵害他人之權利者，負損害賠償責任
    。數人共同不法侵害他人之權利者，連帶負損害賠償責任。
    民法第184條第1項前段、第185條第1項前段分別定有明文。
    又查數人共同不法侵害他人之權利者，對於被害人所受損害
    ，所以應負連帶賠償者，係因數人之行為共同構成違法行為
    之原因或條件，因而發生同一損害，具有行為關連共同性之
    故。民事上之共同侵權行為與刑事上之共同正犯，其構成要
    件雖非全同，共同侵權行為人間在主觀上固不以有犯聯絡為
    必要，惟在客觀上仍須數人之不法行為，均為其所生損害之
    共同原因即所謂行為關連共同，始足成立共同侵權行為（最
    高法院84年度台上字第658號號判決意旨參照）。查被告與
    詐騙集團成員間之行為，均為原告遭騙損害之共同原因，自
    成立共同侵權行為。被告既屬民事共同侵權行為人，原告自
    得依侵權行為之法律關係請求被告賠償損害。從而，原告請
    求被告賠償因本件侵權行為所受損害20萬元，為有理由，應
    予准許。
　㈣按給付有確定期限者，債務人自期限屆滿時起，負遲延責任
    。給付無確定期限者，債務人於債權人得請求給付時，經其
    催告而未為給付，自受催告時起，負遲延責任。其經債權人
    起訴而送達訴狀，或依督促程序送達支付命令，或為其他相
    類之行為者，與催告有同一之效力。遲延之債務，以支付金
    錢為標的者，債權人得請求依法定利率計算之遲延利息。應
    付利息之債務，其利率未經約定，亦無法律可據者，週年利
    率為百分之5。民法第229條第1項、第2項、第233條第1項前
    段、第203條分別定有明文。是原告請求被告給付自刑事附
    帶民事訴訟起訴狀繕本送達之翌日即110年11月27日起至清
    償日止，按法定利率年息百分之5計算之利息，亦有理由。
四、綜上，原告依民法侵權行為之規定，請求被告給付20萬元及
    自刑事附帶民事訴訟起訴狀繕本送達之翌日即110年11月27
    日起至清償日止，按年息百分之5計算之利息，為有理由，
    應予准許。
五、本件事證已臻明確，兩造其餘主張陳述及所提之證據，與本
    院前開認定無涉或無違，於判決結果不生影響，爰不一一論
    述，附此敘明。
六、本件係民事訴訟法第427條第1項所定訴訟適用簡易程序而被
    告敗訴判決，應依職權宣告假執行，並依同法第392條第2項
    規定，依職權宣告被告預供擔保，得免為假執行。
七、據上論結，本件原告之訴為有理由，依民事訴訟法第436條
    第2項、第78條、第389條第1項第3款、392條第2項，判決如
    主文。
中    華    民    國   111    年    7     月    20    日
                  基隆簡易庭法  官    高偉文
以上正本係照原本作成。
對於本件判決如有不服，應於收受送達後20日內向本院提出上訴
書狀，上訴於本院合議庭，並按他造當事人之人數附具繕本。如
委任律師提起上訴者，應一併繳納上訴審裁判費。　　　　　　
中    華    民    國   111    年    7     月    20    日
                            書記官    王靜敏